ACORDAO-COMPLETO-2356265

ACÓRDÃO DE RELAÇÃO

ACÓRDÃO DE RELAÇÃO 1332/2019 ATA 21/2019 - PLENÁRIO

Acórdão 1332/2019-TCU-Plenário
Vistos, relacionado e discutidos estes autos que versam sobre recurso de revisão interposto por Sergipe Tec/Sergipe Parque Tecnológico - Sergipetec, contra o Acórdão 6671/2015-TCU-Segunda Câmara (peça 178) ;
Considerando que, à vista dos elementos contidos nos autos não foram atendidos os requisitos específicos de admissibilidade estabelecido pelo art. 35 da Lei nº 8.443/1992;
Considerando que não foram apresentados fatos novos, e que, o recorrente, basicamente, reitera argumentos apresentados em sede de recurso de reconsideração (peça 204) e examinados pela Secretaria de Recursos na instrução da peça 253 (itens 5 a 7) , corroborada pelo MPTCU (peça 255) e pelo Acórdão 566/2018-TCU-Segunda Câmara (peça 256) ;
Considerando os pareceres uniformes da Secretaria de Recursos e do Ministério Público, no sentido do não conhecimento do recurso;
Os Ministros do Tribunal de Contas da União, reunidos em Sessão de Plenário, ACORDAM, ante as razões expostas pelo Relator, por unanimidade, em não conhecer do presente recurso de revisão, por não preencher os requisitos de admissibilidade previstos no art.35 da Lei nº 8.443/92 c/c o art. 266 do RI/TCU, dando-se ciência desta deliberação e da instrução de peça 322 à recorrente. 
1. Processo TC-Processo 005.750/2011-3 (TOMADA DE CONTAS ESPECIAL) 
	1.1. Apensos: Processo 014.045/2010-9 (RELATÓRIO DE AUDITORIA) ; Processo 028.086/2014-7 (SOLICITAÇÃO) 
	1.2. Responsáveis: Adriana Lea de Araujo Macedo (XXX.009.535-XX) ; Chelminski - Consultoria Em Informatica Ltda (04.832.908/0001-12) ; Estrela Marinha Informática Ltda (03.928.362/0001-35) ; Fluxotech - Fluxo e Tecnologia Ltda (05.135.932/0001-65) ; João Alves do Nascimento (XXX.776.145-XX) ; Lindemberg Oliveira de Araujo (XXX.397.635-XX) ; Márcia Bassit Lameiro da Costa Mazzoli (XXX.857.811-XX) ; Mônica Sampaio de Carvalho (XXX.546.205-XX) ; Rogério Carvalho Santos (XXX.687.205-XX) ; Rogério Nascimento Lopes (XXX.538.134-XX) ; Sergipe Parque Tecnologico - Sergipe Tec (06.938.508/0001-11) 
	1.3. Recorrente: Sergipe Parque Tecnologico - Sergipe Tec (06.938.508/0001-11) 
	1.4. Órgão/Entidade: Entidades/órgãos do Governo do Estado de Sergipe
	1.5. Relator: Ministro Walton Alencar Rodrigues
	1.6. Representante do Ministério Público: Subprocurador-Geral Lucas Rocha Furtado
	1.7. Relator da deliberação recorrida: Ministro Vital do Rêgo
	1.8. Unidades Técnicas: Secretaria de Recursos (SERUR) ; Secretaria de Controle Externo de Tomada de Contas Especial (SecexTCE) .
	1.9. Representação legal: Benedito Tadeu Ferreira da Silva (82735/OAB-SP) e outros, representando Estrela Marinha Informática Ltda; Renatha Guilherme Carvalho Rocha (4669/OAB-SE) , representando Clara Raíssa de França Rocha e Lopes e Rogério Nascimento Lopes; Ludwig Oliveira Junior (5750/OAB-SE) , representando Fluxotech - Fluxo e Tecnologia Ltda; Ailton Alves Nunes Júnior (3475/OAB-SE) , representando Rogério Carvalho Santos; Paulo José Soares (58-B/OAB-SE) , representando Marcus Dratovsky e Angela Maria de Souza; Eduardo José Capua de Alvarenga (70.821/OAB-SP) , representando Chelminski - Consultoria Em Informatica Ltda. 
	1.10. Determinações/Recomendações/Orientações: não há.

Adriana Lea de Araujo Macedo (XXX.009.535-XX); Chelminski - Consultoria Em Informatica Ltda (04.832.908/0001-12); Estrela Marinha Informática Ltda (03.928.362/0001-35); Fluxotech - Fluxo e Tecnologia Ltda (05.135.932/0001-65); João Alves do Nascimento (XXX.776.145-XX); Lindemberg Oliveira de Araujo (XXX.397.635-XX); Márcia Bassit Lameiro da Costa Mazzoli (XXX.857.811-XX); Mônica Sampaio de Carvalho (XXX.546.205-XX); Rogério Carvalho Santos (XXX.687.205-XX); Rogério Nascimento Lopes (XXX.538.134-XX); Sergipe Parque Tecnologico - Sergipe Tec (06.938.508/0001-11)

WALTON ALENCAR RODRIGUES

Ministro Vital do Rêgo

Benedito Tadeu Ferreira da Silva (82735/OAB-SP) e outros, representando Estrela Marinha Informática Ltda; Renatha Guilherme Carvalho Rocha (4669/OAB-SE), representando Clara Raíssa de França Rocha e Lopes e Rogério Nascimento Lopes; Ludwig Oliveira Junior (5750/OAB-SE), representando Fluxotech - Fluxo e Tecnologia Ltda; Ailton Alves Nunes Júnior (3475/OAB-SE), representando Rogério Carvalho Santos; Paulo José Soares (58-B/OAB-SE), representando Marcus Dratovsky e Angela Maria de Souza; Eduardo José Capua de Alvarenga (70.821/OAB-SP), representando Chelminski - Consultoria Em Informatica Ltda.

Subprocurador-Geral Lucas Rocha Furtado

TOMADA DE CONTAS ESPECIAL (TCE)

Secretaria de Recursos (SERUR); Secretaria de Controle Externo de Tomada de Contas Especial (SecexTCE).